臺灣臺中地方法院民事裁定            110年度勞小上字第6號
上  訴  人  
即原審被告  灃隆鋼鐵工業有限公司

法定代理人  李曉貞  
被  上訴人    
即原審原告  元大國際資產管理股份有限公司
                      設臺北市○○區○○○路○段000號00                          樓之0
法定代理人  宋耀明  
上列當事人間請求給付扣押款事件，上訴人對於民國110年9月8
日本院110年度勞小字第71號第一審判決提起上訴，本院裁定如
下：
    主    文
上訴駁回。
第二審訴訟費用新臺幣1,500 元由上訴人負擔。 
    理    由
一、按對於小額程序之第一審裁判之上訴或抗告，非以其違背法
    令為理由，不得為之。又上訴狀內應記載上訴理由，表明：
    ㈠原判決所違背之法令及其具體內容。㈡依訴訟資料可認為
    原判決有違背法令之具體事實，民事訴訟法第436 條之24第
    2 項、第436 條之25分別定有明文。而所謂判決有違背法令
    ，乃指判決不適用法規或適用不當，亦為同法第468 條所明
    定，此亦為小額事件之上訴程序所準用（民事訴訟法第436
    條之32第2 項參照）。再以判決有不適用法規或適用不當為
    上訴理由時，其上訴狀或理由書應有具體之指摘，並揭示該
    法規之條項或內容，若係成文法以外之法則，應揭示該法則
    之旨趣，倘為司法院解釋或最高法院之判例，則應揭示該判
    解之字號或其內容，如依民事訴訟法第469 條所列第1 款至
    第5 款理由提起上訴時，其上訴狀或理由書應揭示合於該條
    款之事實。末按上訴不合法者，第二審法院應以裁定駁回之
    ，民事訴訟法第444 條第1 項前段定有明文，此於小額事件
    之上訴程序亦準用之，此參照民事訴訟法第436 條之32第2
    項規定自明。
二、本件上訴意旨略以：訴外人張武進（即指向被上訴人借款之
    債務人）並未於上訴人公司工作，上訴人亦未給付薪資予張
    武進，本件應由張武進與被上訴人自行解決等語，提起上訴
    。
三、經查，上訴人前揭上訴理由，並非指摘原判決有何合於民事
    訴訟法第468 條或第469 條所列第1 款至第5 款之違背法令
    事實，更未指明原判決所違反法令之條項或內容，及具體指
    摘原判決違反何種經驗法則或論理法則，或依訴訟資料可認
    為原判決有違背法令之具體事實，而合於不適用法規之情形
    ，且上訴人迄今未遵期於提起上訴後20日內補具上訴理由書
    ，依民事訴訟法第436條之32第2項準用同法第444條第1項前
    段、第471條第1項規定，其上訴即不合法，且毋庸命其補正
    ，應予裁定駁回。
四、按法院為訴訟費用之裁判時，應確定其費用額，民事訴訟法
    第436條之19第1項定有明文，此項規定依同法第436條之32
    第1項規定，於小額事件之上訴程序準用之。上訴人提起本
    件上訴，既經駁回，爰確定本件第二審訴訟費用額為新臺幣
    1,500元，並由敗訴之上訴人負擔。 
五、據上論結，本件上訴為不合法，依民事訴訟法第436 條之32
    第1 項、第2 項、第471條第1項、第444 條第1 項前段、第
    436 條之19第1 項、第95條、第78條，裁定如主文。
中　　華　　民　　國　　110 　年　　11　　月　　26　　日
                  勞動法庭  審判長法  官  鄭舜元  
 　　　　　　　　　　　　　　　　 法  官  莊毓宸
　　　　　　　　　　　　　　　　  法  官  吳昀儒
上正本係照原本作成。
本裁定不得抗告。 
中　　華　　民　　國　　110 　年　　11　　月　　26　　日
                                  書記官  陳慧津